臺灣彰化地方法院刑事判決　　　　　　　100年度易字第794號
公　訴　人　臺灣彰化地方法院檢察署檢察官
被　　　告　林建國
上列被告因竊盜案件，經檢察官提起公訴（100 年度偵字第4712
號），被告就被訴事實為有罪之陳述，本院進行簡式審判程序，
判決如下：
    主    文
林建國犯侵入住宅竊盜未遂罪，累犯，處有期徒刑柒月；又犯侵
入住宅竊盜罪，累犯，處有期徒刑捌月。應執行有期徒刑壹年貳
月。
    犯罪事實
一、林建國前因施用第1 、2 級毒品案件，經臺灣雲林地方法院
    以94年度訴字第500 號分別判處有期徒刑7 月、6 月，定應
    執行刑為有期徒刑1 年確定，嗣經裁定減刑後，另定執行刑
    為有期徒刑5 月確定；因槍砲彈藥刀械管制條例案件，經臺
    灣高等法院臺南分院以95年度上訴字第825 號判處有期徒刑
    3 年2 月，上訴後，由最高法院以96年度臺上字第247 號判
    決上訴駁回而確定；又因毒品危害防制條例案件，經臺灣雲
    林地方法院以95年度訴字第113 號判處有期徒刑8 月確定，
    經裁定減刑為有期徒刑4 月後，與上開槍砲案件所判處之有
    期徒刑3 年2 月合併定應執行刑為有期徒刑3 年3 月，並與
    上開施用第1 、2 級毒品案件減刑後所定應執行刑有期徒刑
    5 月接續執行，於民國98年1 月19日縮短刑期假釋出監。復
    因竊盜案件，經本院以98年度簡字第2194號判處有期徒刑4
    月，與前揭假釋撤銷後所餘殘刑接續執行，於99年9 月21日
    縮刑期滿執行完畢。仍不知悔改，復分別為下列犯行：
  (一)於100 年4 月9 日下午2 時47分許，騎乘車牌號碼TVJ-770
    號輕型機車，前往楊庭祥位於彰化縣二水鄉修仁村13號住處
    ，見該住處大門未上鎖，認有機可趁，竟意圖為自己不法之
    所有，侵入楊庭祥上開住處，在該住處內廚房內巡視有無值
    錢之物品而著手實施竊盜行為，惟尚未發現財物，即聞有人
    自外返家之機車聲音，林建國乃立即逃逸而未遂，且將其所
    有之安全帽1 頂遺留在現場。嗣經警調閱附近路口監視器比
    對而查悉上情。
  (二)復意圖為自己不法之所有，於100 年4 月9 日下午2 時56分
    許，騎乘上開機車，前往少年陳○凱（陳○凱為84年11月出
    生，真實姓名詳卷）及其家人所居住位於彰化縣二水鄉之住
    處（詳細地址詳卷），未經許可，侵入該住宅內，在該住處
    內2 樓徒手竊取陳○凱所有之白色三星牌、型號SCH-S359、
    價值約新臺幣（下同）4,000 元之行動電話1 支（內含門號
    SIM 卡1 張），得手後，復前往2 樓房間查看，見陳○伽（
    為陳○凱之妹）在房間內使用電腦，假意詢問其祖母是否在
    家後，隨即逃逸現場。嗣陳○凱於同日下午3 時30分返家後
    ，發現其行動電話失竊報警處理，陳○伽乃配合警方指認犯
    罪嫌疑人，返家後告知其叔叔陳世宗犯嫌長相及姓名，因陳
    世宗認識林建國，乃於同年4 月17日晚上7 時許，帶陳○凱
    、陳○伽前往林建國位於雲林縣林內鄉○○村○○路51號住
    處，林建國見狀，始將上開行動電話返還陳○凱，但行動電
    話內之SIM 卡已遭林建國丟棄。
二、案經楊庭祥訴由彰化縣警察局田中分局報告臺灣彰化地方法
    院檢察署檢察官偵查起訴。
    理    由
一、本件被告林建國所犯係死刑、無期徒刑、最輕本刑為3 年以
    上有期徒刑以外之罪，其就被訴事實為有罪之陳述，經本院
    裁定以簡式審判程序審理，則依刑事訴訟法第273 條之2 、
    同法第159 條第2 項之規定，不適用傳聞法則有關限制證據
    能力之相關規定，合先敘明。
二、上揭犯罪事實，業據被告林建國坦承不諱，犯罪事實欄一之
    (一)所示竊盜犯行，並有證人即告訴人楊庭祥於警詢時之證言
    、車牌號碼TVJ-770 號輕型機車之車輛詳細資料報表、監視
    器錄影翻拍照片13張、現場照片8 張（警卷第22至25頁、第
    29至32頁）在卷可稽；犯罪事實欄一之(二)所示竊盜犯行，則
    經證人即被害人陳○凱、證人陳○伽、證人陳世宗等人分別
    於警詢中證述明確，並有現場照片及行動電話照片各2 張（
    警卷第34至35頁）附卷可佐，足認被告自白與事實相符，堪
    可採信。本件事證明確，被告犯行堪以認定，應依法論科。
三、核被告林建國犯罪事實欄一之(一)所為，係犯刑法第321 條第
    2 項、第1 項第1 款之侵入住宅竊盜未遂罪；犯罪事實欄一
    之(二)所為，係犯刑法第321 條第1 項第1 款之侵入住宅竊盜
    罪。被告所犯上開2 罪，犯意各別，時間不同，應分論併罰
    。又被告有如犯罪事實欄所載之前案科刑及執行紀錄，有卷
    附臺灣高等法院被告前案紀錄表可按，其受有期徒刑之執行
    完畢，5 年以內故意再犯有期徒刑以上之罪，所犯上開2 罪
    ，均為累犯，應依刑法第47條第1 項之規定，各加重其刑。
    被告於犯罪事實欄一之(一)已著手於竊盜行為之實行而不遂，
    為未遂犯，依刑法第25條第2 項之規定，按既遂犯之刑減輕
    之，並先加後減之。另按兒童及少年福利法第70條第1 項固
    規定成年人故意對少年犯罪者，加重其刑至二分之一，惟該
    條規定雖不以行為人明知犯罪被害人為未滿18歲之人為要件
    ，但仍以其行為時對於被害人之年齡有不確定之故意為必要
    。本件犯罪事實欄一之(二)所示之被害人陳○凱係民國84年11
    月生，為未滿18歲之少年，惟被告於本院審理時否認知悉該
    行動電話為少年所有，供稱：我知道這個地方是陳世宗他家
    ，好像是陳世宗的媽媽住這裡，我是先拿到手機才看到陳○
    伽，我不知道那支手機是少年所有的，我以為是陳世宗的等
    語（本院卷第80頁及反面），此外，亦無其他證據足證被告
    知悉犯罪事實欄一之(二)所示之行動電話屬於未滿18歲之少年
    所有，或對此有不確定之故意，是犯罪事實欄一之(二)所示犯
    行，尚無從依兒童及少年福利法第70條第1 項規定加重其刑
    ，附此敘明。爰審酌被告素行不佳，其不思循正當途徑獲取
    財物，竟侵入他人住宅行竊，惟於犯罪事實欄一之(二)所竊取
    之行動電話已由被害人取回，及其各次竊盜之手段、智識程
    度等一切情狀，分別量處如主文所示之刑，並依刑法第51條
    第5 款之規定，定其應執行之刑。
據上論斷，應依刑事訴訟法第273 條之1 第1 項、第299 條第1
項前段，刑法第321 條第1 項第1 款、第2 項、第25條第2 項、
、第47條第1 項、第51條第5 款，判決如主文。
本案經檢察官張嘉宏到庭執行職務。
中　　華　　民　　國　 100　　年　　10　　月　　12　　日
                  刑事第八庭          法  官  王素珍
以上正本證明與原本無異。
如不服本判決應於收受判決後10日內向本院提出上訴書狀，並應
敘述具體理由；其未敘述上訴理由者，應於上訴期間屆滿後20日
內向本院補提理由書（均須按他造當事人之人數附繕本）「切勿
逕送上級法院」。
告訴人或被害人對於判決如有不服具備理由請求檢察官上訴者，
其上訴期間之計算係以檢察官收受判決正本之日期為準。
中　　華　　民　　國　 100　　年　　10　　月　　12　　日
                                      書記官  廖春慧
附錄本案論罪科刑法條：
中華民國刑法第321條
犯竊盜罪而有下列情形之一者，處 6 月以上、5 年以下有期徒
刑，得併科新臺幣 10 萬元以下罰金：
一、侵入住宅或有人居住之建築物、船艦或隱匿其內而犯之者。
二、毀越門扇、牆垣或其他安全設備而犯之者。
三、攜帶兇器而犯之者。
四、結夥三人以上而犯之者。
五、乘火災、水災或其他災害之際而犯之者。
六、在車站、埠頭、航空站或其他供水、陸、空公眾運輸之舟、
    車、航空機內而犯之者。
前項之未遂犯罰之。
